臺灣臺北地方法院交通事件裁定　　　　　　　　　　九十一年度交聲字第九八五號
　　異議人即
　　受處分人　東陽交通有限公司
　　代 表 人　王明雄
右列受處分人因違反道路交通管理處罰條例案件，對於臺北市交通事件裁決所中華民
國九十一年六月二十一日所為之處分（原處分案號：公市裁三第000000000
0０號函），聲明異議，本院裁定如左：
    主  文
異議駁回。
    理  由
一、本件異議人即受處分人東陽交通有限公司所屬Ｂ八－六八九號營業用小客車未依
    限於民國八十九年五月六日、九十一年四月二十三日前參加檢驗，經臺北市監理
    處於八十九年七月二十六日、九十一年間，以受處分人上開所為違反道路交通管
    理處罰條例第十七條第二項之規定，逕行掣單舉發；嗣受處分人檢具本院臺北簡
    易庭九十年七月二十一日判決及確定證明書，前向原處分機關提出申訴，表示該
    營業用小客車係由林文雄駕駛，迄未將該車車牌返還，請求原處機關易處駕駛人
    林文雄，並申請註銷該車牌照；經原處分機關調查結果，仍認受處分人確有前揭
    違規行為，乃於九十一年五月八日以北市裁三字第二二─000000000號
    裁處受處分人新臺幣一千三百元罰鍰，並自九十一年五月八日起註銷牌照；嗣經
    受處分人於九十一年五月二日提起訴願，原處分機關再以九十一年六月二十一日
    公市裁三第0000000000０號函同意自九十年九月二十八日起註銷前揭
    車輛牌照，並撤銷上開九十一年五月八日以北市裁三字第二二─0000000
    00號裁決書予以免罰。
二、受處分人具狀聲明異議意旨固不否認Ｂ八－六八九號營業用小客車未依限參加檢
    驗而應予以註銷牌照之事實，惟辯以：依道路交通管理處罰條例第十七條第一項
    後段之規定，Ｂ八－六八九號營業用小客車應於檢驗期限屆滿六個月時，即八十
    九年十一月七日起註銷牌照，臺北市交通事件裁決所九十一年六月二十一日公市
    裁三第0000000000０號函以九十年九月二十八日為註銷上開車輛牌照
    之基準日，於法未合云云。
三、按受處分人不服第八條主管機關所為之處罰，得於接到裁決書之翌日起二十日內
    向管轄地方法院聲明異議，道路交通管理處罰條例第八十七條第一項定有明文。
    另道路交通案件處理辦法所稱之交通案件，指違反道路交通管理處罰條例經公路
    主管機關或警察機關或其聯合設置之裁決機關處罰後，聲明異議之案件，及道路
    交通刑事案件，道路交通案件處理辦法第二條第一款、第二款亦著有規定。是依
    道路交通管理處罰條例第八十七條規定，向管轄法院聲明異議者，自係經公路
    主管機關或警察機關或其聯合設置之裁決機關處罰後，聲明異議之案件，或道
    路交通刑事案件二者始得為之。
四、經查，汽車違反道路交通管理處罰條例第十七條規定，且逾期六個月以上須註銷
    牌照者，當以違反道路交通管理事件裁決書送達受處分人始生效力，其註銷牌照
    生效日，以處罰機關填掣裁決書之日起為基準日，交通部八十九年六月二十三日
    交路八十九第００六三六七號著有函釋可資參照。本件原處分機關填掣裁決書之
    日為九十一年五月八日，有本院九十一年度交聲字第七三０號裁定附卷可按，惟
    因受處分人於九十一年五月二日提起訴願，原處分機關以受處分人於九十年九月
    二十八日知悉本件違規案並至臺北市交通事件裁決所聽候裁決後陳述意見，故以
    九十一年六月二十一日公市裁三第0000000000０號函同意以該日即九
    十一年九月二十八日為註銷牌照基準日，該函已依受處分人訴願意旨提早車輛註
    銷基準日，較原九十一年五月八日以北市裁三字第二二─000000000號
    裁決書利益於受處分人，核無違誤。復按處分機關依道路交通管理處罰條例所為
    之「吊銷」、「註銷」、「吊扣」、「罰鍰」等，本質上均為行政處分，仍需處
    分機關依相關規定為「吊銷」、「註銷」、「吊扣」、「罰鍰」等行政處分後始
    生效力，並非一符合違規之情事即當然發生上開行政處分之效果，亦即，道路交
    通管理處罰條例第十七條第一項雖規定不參加檢驗逾期六個月以上者註銷其牌照
    ，然並非代表六個月一到即產生牌照當然註銷之效果，而須處分機關為註銷牌照
    之行政處分後始生效力，此乃當然之理，受處分人將道路交通管理處罰條例第十
    七條第一項所列之六個月期間誤為除斥期間，而主張六個月一到牌照即應自動註
    銷，並認Ｂ八－六八九號營業用小客車牌照註銷日應為八十九年十一月六日，容
    有誤會。惟查，本件受處分人既非對於原處分機關註銷牌照之處罰不服，而係對
    於原處分機關認定之註銷牌照基準日不服，即其聲明異議之標的，為臺北市交通
    事件裁決所九十一年六月二十一日公市裁三第0000000000０號函文，
    而非公路主管機關或警察機關或其聯合設置之裁決機關制作之裁決書，本件即非
    屬道路交通案件處理辦法所稱之交通案件。揆諸前揭說明，本件受處分人之聲明
    異議不合法律上之程式，且無從補正，自應予以駁回。
四、據上論斷，應依道路交通案件處理辦法第十八條，裁定如主文。
中      華      民      國    九十一    年     十一     月    二十八    日
        臺灣臺北地方法院交通法庭
                                        法  官  吳靜怡
右正本證明與原本無異。
如不服本裁定，應於裁定送達後五日內向本院提出抗告狀。
                                        書記官  游秀珠
中      華      民      國    九十一    年     十二     月      五      日
